【裁判字號】    89,訴,54
【裁判日期】    890202
【裁判案由】    毒品危害防制條例
【裁判全文】
臺灣臺中地方法院刑事判決                            八十九年度訴字第五四號
    公  訴  人  臺灣臺中地方法院檢察署檢察官
    被      告  甲○○
右列被告等因毒品危害防制條例案件，經檢察官提起公訴 (八十八年度毒偵字第四八
六號、二二○三號)，本院判決如左：
    主  文
甲○○連續施用第一級毒品，累犯，處有期徒刑壹年。扣案之海洛因壹包淨重零點壹
玖公克 (包裝重零點壹公克）、肆包 (毛重壹點玖公克) 均沒收並銷燬之。又施用第
二級毒品，累犯，處有期徒刑伍月。扣案之安非他命一包（毛重零點捌公克），沒收
並銷燬之。主刑部分，應執行有期徒刑壹年參月。
    事  實
一、甲○○於民國八十五年間，因肅清煙毒條例案件，經法院判處有期徒刑八月十八
    日確定，於八十六年一月十九日縮刑期滿執行完畢。其猶不知悔改，因施用毒品
    案件，經本院以八十八年度毒聲字第四○二四號裁定送觀察勒戒後，認無繼續施
    用毒品傾向，經台中地方法院檢察署檢察官於八十八年七月十九日以八十八年偵
    字第一六一二三、一六七七九號處分書為不起訴處分確定。詎甲○○復基於概括
    之犯意，竟於五年內即自八十八年七月二十八日起至八十八年十一月二十五日十
    一時止，連續在其台中市○○路○段一一二號三樓三一○室住處，以將海洛因摻
    入香煙內方式，每日吸食第一級毒品海洛因五、六次，多次吸用海洛因。又另行
    起意，在八十八年十一月二十五日或回溯前四日內某時，在台中市不詳地點，以
    將安非他命放在鋁箔紙上、下以打火機點燃吸用其煙氣方式，吸食第二級毒品安
    非他命一次。嗣於八十八年八月二十四日十六時五十分許，在台中市○○路與民
    生路口為警查獲，扣得其所有海洛因一包淨重○．一九公克 (包裝重○、一公克
    )，又於八十八年十一月二十五日在台中市○○路前開住處為警查獲，扣得其所
    有海洛因四包 (毛重一．九公克）、安非他命一包（毛重○．八公克），經本院
    以八十八年度毒聲字第五六八七號裁定送觀察勒戒後，認有繼續施用毒品傾向。
二、案經台中市警察局第三分局暨台中縣警察局大甲分局報請臺灣臺中地方法院檢察
    署檢察官查起訴。
    理  由
一、右開時、地之犯罪事實，除扣得之海洛因一包淨重○．一九公克 (包裝重○、一
    公克)部分外，業據被告甲○○於本院審理時坦承不諱，且被告為警查獲後及裁
    定入台灣台中勒戒所入所執行時採集之尿液送檢驗尿液結果，確呈人體吸用海洛
    因及安非他命後之陽性反應，有台中縣、市衛生局尿液檢驗單成績書、長昕生活
    事業股份有限公司濫用藥物檢驗報告單各乙紙及鑑驗尿液代號與真實姓名對照表
    二紙在卷可證，並有海洛因一包淨重○．一九公克 (包裝重○、一公克)、四包
    毛重一．九公克)、安非他命一包 (毛重○．八公克)扣案及法務部調查局毒品鑑
    定通知書在卷足稽。被告雖辯稱八十八年八月二十四日為警查獲扣得之海洛因一
    包淨重○．一九公克 (包裝重○、一公克)非其所有，惟被告於警訊中業已供承
    上開一包海洛因自其身上扣得，並經證人即查扣之警員許文村、陳明輝在偵查中
    具結屬實，被告所辯，要屬事後卸責之詞。又被告前因施用毒品案件，經本院以
    八十八年度毒聲字第四○二四號裁定送觀察勒戒後，認無繼續施用毒品之傾向，
    經台灣台中地方法院檢察署檢察官於八十八年七月十九日以八十八年度偵字第一
    六一二三、一六七七九號為不起訴處分確定，有不起訴處分書一紙附卷可稽；另
    被告於五年以內再犯施用第一、二級毒品海洛因、安非他命罪，經本院以八十八
    年度毒聲字第五六八七號裁定送觀察勒戒後，認有繼續施用毒品之傾向，有臺灣
    臺中看守所附設勒戒所八十八年十二月八日中所太總字第一二二七號函及所附證
    明書各一份附卷可參。事證明確，被告犯行堪予認定。
二、核被告甲○○所為，係犯毒品危害防制條例第十條第一項施用第一級毒品罪、第
    十條第二項施用第二級毒品罪。又公訴人起訴事實雖未敘及被告自八十八年七月
    二十八日至八十八年八月二十三日及八十八年八月二十五日起至八十八年十一月
    二十四日止之施用海洛因毒品犯行，然該部分事實，與公訴人起訴之犯罪事實既
    具連續犯之裁判上一罪關係，應為起訴效力所及，自在本院所得審理之範圍。被
    告因施用海洛因、安非他命毒品前後之持有海洛因、安非他命之低度行為，應為
    其施用之高度行為所吸收，均不另論罪。被告所為數施用海洛因毒品行為，時間
    緊接，所犯罪名相同，顯係基於概括之犯意為之，為連續犯，爰依刑法第五十六
    條之規定以一罪論，並加重其刑至二分之一。被告所犯施用第一級毒品罪與施用
    第二級毒品罪，犯意各別，罪名不同，應分論併罰。被告於民國八十五年間，因
    肅清煙毒條例案件，經法院判處有期徒刑八月十八日確定，於八十六年一月十九
    日縮刑期滿執行完畢，有臺灣臺中地方法院檢察署刑案資料查註記錄表可按，其
    於有期徒刑執行完畢後五年以內再犯本件有期徒刑以上之罪，為累犯，應分別依
    刑法第四十七條規定遞加重其刑。爰審酌被告犯罪之動機、目的、手段、施用毒
    品為自戕行為、犯罪後之坦承不諱等一切情狀，量處如主文所示之刑，並定其執
    行刑。扣案如主文所示之物，應依毒品危害防制條例第十八條第一項前段宣告沒
    收並銷燬。
據上論斷，應依刑事訴訟法第二百九十九條第一項前段，毒品危害防制條例第十條第
一項、第二項、第十八條第一項前段、第二十條第三項前段，刑法第十一條前段、第
五十六條、第四十七條、第五十一條第五款，判決如主文。
中      華      民      國    八十九      年    二      月      二    日
                                    法  官  陳  學  德
右正本證明與原本無異。
如不服本判決，應於判決送達後十日內向本院提出上訴狀，上訴於臺灣高等法院臺中
分院( 須附繕本 )。
                                    書記官
中      華      民      國    八十九      年    二      月二    日
附錄：論罪法條
毒品危害防制條例第十條
施用第一級毒品者，處六月以上五年以下有期徒刑。
施用第二級毒品者，處三年以下有期徒刑。


司法院資訊處製作；財團法人民間司法改革基金會備份。
